臺灣彰化地方法院刑事判決　　　　　　　 94年度易字第659號
公　訴　人　臺灣彰化地方法院檢察官
被　　　告　未○○
　　　　　　卯○○
上　一　人　楊玉珍　律師
選任辯護人
被　　　告　丙○○
選任辯護人　陳世煌　律師
　　　　　　黃俊昇　律師
被　　　告　辰○○
　　　　　　Ｄ○○
上列被告因恐嚇取財等案件，經檢察官提起公訴（94年度偵字第
1816、2234、3137、3163、3320號），本院判決如下：
    主  文
未○○共同以犯竊盜罪為常業，處有期徒刑貳年陸月，並於刑之
執行前，令入勞動場所強制工作年。扣案之捕鴿網壹件、00
00000000號與0000000000號行動電話各壹具
（均不含識別卡）沒收。
卯○○共同連續意圖為自己不法之所有，以恐嚇使人將本人之物
交付，處有期徒刑拾月。扣案之0000000000號與00
00000000號行動電話各壹具（均不含識別卡）沒收。
丙○○共同意圖為自己不法之所有，以恐嚇使人將本人之物交付
，未遂，處有期徒刑捌月。扣案之0000000000號行動
電話壹具（不含識別卡）沒收。
辰○○共同意圖為自己不法之所有，以恐嚇使人將本人之物交付
，處有期徒刑玖月。扣案之0000000000號與0000
000000號行動電話各壹具（均不含識別卡）沒收。
Ｄ○○幫助意圖為自己不法之所有，以恐嚇使人將本人之物交付
，累犯，處有期徒刑陸月，如易科罰金，以佰元折算壹日。
    事  實
一Ｄ○○曾因施用毒品案件，經本院以88年度斗簡字第172號判
  決處有期徒刑4月確定，於民國88年11月14日執行完畢；辰○
  ○曾因持有毒品案件，經本院以91年度斗簡字第209號判決處
  拘役50日確定，於91年9月6日易科罰金執行完畢，均不知悔改
  （辰○○不構成累犯）。
二未○○（綽號「大頭」）就附表1編號1至41所示Ｉ○○等鴿主
  （起訴書將編號22鴿主徐榮和誤載為其兄丑○○）被害部分，
  基於意圖為自己不法所有之常業竊盜犯意與恐嚇取財概括犯意
  ，自93年7月間某日起，獨自一人在彰化縣田中鎮○○路○段
  404 號後方山區架設捕鴿網，先後於附表1編號1至41所示恐嚇
  取財時間前之某時，竊取Ｉ○○等鴿主所有之賽鴿得手，每次
  得手後即撥打0000000000號行動電話（門號為外籍勞工申辦，
  手機連同識別卡已於94年2月中旬某日丟棄至彰化縣二水鄉十
  五村過圳橋下溝渠而滅失）向鴿主恫稱，須將指定金額之款項
  依限匯入指定帳戶（附表1編號1至21係匯入中華郵政股份有限
  公司溪州郵局000000-0帳號Ｄ○○帳戶，附表1編號22至41係
  匯入臺新國際商業銀行天母分行00000000000000帳號「陳明士
  」帳戶，惟「陳明士」帳戶係以虛偽證件開立，無法查得真正
  開戶人姓名年籍，該兩本帳戶之存摺、金融卡連同密碼亦於前
  揭時地丟棄至溝渠而滅失），否則將殺害賽鴿或不予歸還等語
  ，或僅告以須依限匯款等語，鴿主因熟知此即俗稱「擄鴿勒贖
  」犯罪型態，恐賽鴿果遭殺害或無法獲釋影響出賽，均心生畏
  懼，乃於附表1編號1至41所示時日匯款入帳。另卯○○、丙○
  ○、辰○○與未○○居住同村，均知悉未○○曾以前開手法犯
  罪，而卯○○因受僱在高雄縣蔦松鄉○○路98號、雲林縣大埤
  鄉○○路○段6之29號鴿舍養鴿，竟亦基於意圖為自己不法所有
  之竊盜與恐嚇取財概括犯意，並與未○○、丙○○共同基於竊
  盜與恐嚇取財犯意聯絡（未○○仍承前常業竊盜犯意與恐嚇取
  財概括犯意），由卯○○於94年1月25日某時利用捕鴿網在不
  詳地點竊得附表1編號42鴿主陳榮財之賽鴿1隻，隨即於94年1
  月26日晚上10時19分在高雄縣蔦松鄉某處以其所有0000000000
  號行動電話撥打丙○○持用之0000000000號行動電話，告知賽
  鴿腳環所留電話號碼，未○○、丙○○乃於94年1月27日晚上8
  時37分在彰化縣二水鄉某處撥打陳榮財家中電話，並在電話中
  輪流與陳榮財討價還價後，要求匯入「陳明士」帳戶新臺幣（
  下同）1,305元，丙○○再電話通知卯○○釋放賽鴿，惟陳榮
  財並未依命匯款，未○○、卯○○、丙○○乃未取得財物（起
  訴書犯罪事實欄漏載附表1編號42部分）。卯○○再承前概括
  犯意，並與未○○、辰○○共同基於竊盜與恐嚇取財犯意聯絡
  （未○○仍承前犯意），由卯○○於94年2月3日某時利用捕鴿
  網在不詳地點竊得附表1編號43鴿主黃○○之賽鴿1隻，隨即於
  94年2月4日中午12時36分在雲林縣斗南鎮某處以其所有00000-
  00000號行動電話撥打辰○○持用而為卯○○所有之0000000000
  號行動電話，告知賽鴿腳環所留電話號碼，辰○○乃轉告未○
  ○，由未○○於同日下午1時6分在彰化縣二水鄉某處以00000-
  00000號行動電話撥打黃○○之行動電話，要求匯入「陳明士
  」帳戶3,001元，辰○○再電話通知卯○○釋放賽鴿，黃○○
  因心生畏懼，乃於附表1編號43所示時日如數匯款。未○○於
  附表1編號1至41、43所示鴿主匯款後，即先後前往彰化縣員林
  鎮、北斗鎮、田中鎮、二水鄉、社頭鄉、溪州鄉、南投縣名間
  鄉等地設置之提款機提領款項而取得財物，並恃前開竊盜手法
  維生，顯具有竊盜之犯罪習慣。嗣於94年3月5日上午10時許，
  經警持搜索票至彰化縣二水鄉○○村○○路28號卯○○、辰○
  ○住處執行搜索，查獲卯○○、辰○○，並扣得前開卯○○所
  有用以聯絡恐嚇取財事宜之0000000000號、0000000000號行動
  電話各1具；再於94年3月21日下午2時50分許，經檢察官傳喚
  未○○、丙○○到案而查獲未○○、丙○○，並於同日下午4
  時20分許由警帶同未○○前往彰化縣田中鎮上述山區扣得未○
  ○所有用以竊取附表1編號1至41賽鴿之捕鴿網1件，及於同日
  下午5時50分許在彰化縣二水鄉○○村○○路35號扣得未○○
  提款時所穿上衣1件。
三Ｄ○○原得預見若提供帳戶予他人使用，足以供作恐嚇取財犯
  罪之人頭帳戶，竟仍不違背其本意，並基於幫助他人恐嚇取財
  之犯意，於93年間某日，將其申設之前開郵局帳戶存摺、金融
  卡、密碼交付販賣帳戶集團，嗣因未○○於93年6、7月間某日
  在報紙上閱覽該集團之廣告，乃在彰化縣田中鎮○○路某處以
  合計24,000元代價向該集團成員購買Ｄ○○、「陳明士」之帳
  戶存摺、金融卡、密碼，並以Ｄ○○帳戶實行附表1編號1至21
  所示恐嚇取財犯行，而取得該等鴿主匯入Ｄ○○帳戶之款項。
  Ｄ○○即以上開交付存摺、金融卡、密碼之方法，幫助未○○
  實行恐嚇取財行為。嗣於94年1月14日下午5時許，經警通知至
  彰化縣警察局彰化分局到案詢問而查獲。
四案經彰化縣警察局移送及彰化縣警察局彰化分局報告臺灣彰化
  地方法院檢察署檢察官偵查起訴。
    理  由
壹、有罪部分
一訊據被告未○○對於上揭犯罪事實坦承不諱（本院卷第66頁）
  ；被告卯○○雖對於附表1編號42、43恐嚇取財未遂、恐嚇取
  財既遂犯罪事實坦承不諱，然矢口否認有何附表1編號42、43
  竊盜犯行，辯稱：是賽鴿自行飛進鴿舍云云；被告丙○○矢口
  否認有何附表1編號42竊盜、恐嚇取財未遂犯行，辯稱：被告
  未○○的行動電話沒電，因此借我的電話使用，並由我幫忙聽
  電話云云；被告辰○○矢口否認有何附表1編號43竊盜、恐嚇
  取財犯行，辯稱：只有於剛睡醒時依照被告卯○○指示抄寫電
  話云云；被告Ｄ○○矢口否認有何幫助附表1編號1至21恐嚇取
  財犯行，辯稱：存摺、金融卡、密碼放在車內，於93年10月間
  在彰化縣北斗鎮河濱公園遺失云云。
二惟查：
  (一)本案當事人所提出之下列證據，且屬被告以外之人於審判外
    之陳述者，因雙方均同意採為證據（本院卷第67至69頁），
    又無不適當情形，符合刑事訴訟法第159條之5第1項規定，
    應得為證據，合先敘明。
  (二)被告未○○、卯○○、丙○○、辰○○上揭竊盜、恐嚇取財
    之犯罪事實，業據證人即附表1編號1至21、23至41、43所示
    被害人與證人即附表1編號22被害人之兄丑○○於警詢、檢
    察官偵查中就被害經過證述詳盡，並有通訊監察書、如附表
    2至3所示通訊監察譯文、通聯調閱查詢單、搜索票、搜索扣
    押筆錄、扣押物品目錄表、附表1編號1至41、43所示被害人
    匯款單據、被告Ｄ○○郵局帳戶交易明細表、「陳明士」帳
    戶資金往來明細表、被告未○○提款照片、查獲過程照片在
    卷及被告未○○架設之捕鴿網1件、在被告卯○○、辰○○
    住處查獲之0000000000號與0000000000號行動電話各1具、
    被告未○○提款時所穿上衣1件扣案可稽（第000000000號警
    卷第16至21、26至33、30至48、50至67、71至75頁，第000-
    000000號警卷第19至28、64至76頁，第1816號偵查卷第16頁
    ，第2234號偵查卷第22頁，第3137號偵查卷第40、43、46、
    49、53、56、59、62、65、68、71、74、77、81、85、88、
    92、95、96、99、103、104、140、141頁，第3163號偵查卷
    第48、51、54、57、60至62、65、66、69至72、75、76、79
    、82、85頁，第3320號偵查卷第37、40、44、48、52、55、
    60至64頁）。
  (三)被告未○○自93年7月22日起至94年2月4日止，長達半年餘
    實行多次竊取賽鴿進而恐嚇取財犯行，每次犯罪手法相近，
    所得金額少則1,600元，多則22,001元，依其犯案模式、次
    數、時間及所得財物額度觀之，堪認其係恃竊盜維生無疑。
  (四)被告卯○○雖僅坦認附表1編號42、43恐嚇取財未遂、既遂
    犯行，而否認竊取附表1編號42、43之賽鴿，然被告卯○○
    於檢察官偵查中已兩度坦承知悉被告未○○所為何事、知悉
    被告未○○要拿鴿子向鴿主要錢等語（第1816號偵查卷第18
    、31頁），且其取得賽鴿後，均未逕予放飛或自行通知鴿主
    領回；其次，依通訊監察譯文觀之，附表1編號42部分，係
    通知被告丙○○抄寫鴿主之電話號碼，再由被告未○○、丙
    ○○一同與鴿主談判，復由被告丙○○將談判結果回報被告
    卯○○，附表1編號43部分則通知被告辰○○抄寫鴿主之電
    話號碼，推由被告未○○與鴿主談判，於被告未○○向鴿主
    告知匯款帳號及金額後，再由被告辰○○將談判結果回報被
    告卯○○；再者，附表1編號42部分，被告未○○於談判中
    向被害人陳榮財明白表示賽鴿係落網而非誤入鴿舍，附表1
    編號43部分，被告卯○○電話通知被告辰○○時，亦未稱賽
    鴿係誤闖，反而兩度向被告辰○○指示「你找大頭（指被告
    未○○），叫他馬上處理」、「昨天的，叫他馬上處理」，
    顯見附表1編號42、43之賽鴿並非誤入鴿舍，實為被告卯○
    ○所捕捉竊取，否則被告卯○○大可將賽鴿逕予放飛，或自
    行通知鴿主領回，絲毫無煞費周章輾轉透過其他被告與鴿主
    談判之必要，更無須由被告丙○○、辰○○回報談判結果。
  (五)被告丙○○雖矢口否認附表1編號42竊盜、恐嚇取財未遂犯
    行，被告辰○○雖矢口否認附表1編號43竊盜、恐嚇取財犯
    行，然依附表2、3通訊監察譯文觀之，被告丙○○、辰○○
    不但分別有根據被告卯○○口述抄寫鴿主電話號碼之舉，且
    被告丙○○於附表1編號42部分被告未○○與被害人陳榮財
    談判過程中，更親自接過被告未○○之電話與該被害人討價
    還價，其於檢察官偵查中復坦承知悉被告未○○當時所為何
    事，並當庭認錯（第197號偵查卷第112至113頁），對附表1
    編號42竊盜、恐嚇取財未遂犯行，顯有犯意聯絡及行為分擔
    ；而被告辰○○於被告卯○○稱「馬上處理」後，並未進一
    步詢問所謂「馬上處理」係指何事，即按指示由被告未○○
    即「大頭」向鴿主恐嚇取財，顯然被告辰○○對於被告未○
    ○、卯○○犯罪態樣及分工瞭然於胸，亦應有犯意聯絡及行
    為分擔，否則焉有甫睡醒之際接獲被告卯○○電話，無待詳
    談，即知「找大頭處理」之真意，而抄寫鴿主電話號碼轉交
    被告未○○恐嚇取財之理。
  (六)被告Ｄ○○幫助被告未○○向附表1編號1至21所示鴿主實行
    恐嚇取財之上揭犯罪事實，業據附表編號1至21所示證人即
    被害人於警詢、檢察官偵查中證述詳盡，並據證人即被告未
    ○○於本院證述關於取得存摺、金融卡、密碼情節在卷（本
    院卷第96頁），且有前開附表編號1至21所示被害人匯款單
    據、郵局帳戶交易明細表、被告未○○提款照片可稽。其次
    ，被告未○○自93年7月22日起即使用被告Ｄ○○之郵局帳
    戶，並非同年10月間以後方使用該帳戶，是被告Ｄ○○之存
    摺、金融卡、密碼顯不可能遲至93年10月間才遺失，況被告
    Ｄ○○復未能提出報案資料證明該等物件確係於93年7月22
    日前遭竊。此外，一般人持用金融機構核發之存摺、金融卡
    、密碼，其目的不外於利用金融機構帳戶作存提款、轉帳等
    財產之金錢支配處分，故對提款憑用之上開物件，無不妥為
    保存，以防遺失或被盜用，損及個人財產權益，並遭濫用為
    財產犯罪之工具，被告Ｄ○○辯稱遭竊，益徵不實。再者，
    個人存摺、金融卡、密碼專有性甚高，更非一般自由流通使
    用之物，縱需交他人使用，亦必基於信賴關係或特殊事由，
    自不可能交予連真實姓名、住址均不詳者任意使用，衡以現
    今金融機構開戶手續簡便，需用者儘可自行申請，買受或租
    用他人金融機構帳戶者竟不以自己名義至金融機構申請開戶
    ，苟有不甚熟識之人甘願利用他人金融機構帳戶供資金流通
    ，一般人本於生活經驗及認識，應足以懷疑需用者基於隱瞞
    資金流向或行為人之身分之不法目的，與利用他人金融機構
    帳戶為犯罪工具有關，被告Ｄ○○對於他人持其提供之金融
    機構帳戶犯罪，應有所預知，其竟將所開立帳戶之存摺、金
    融卡、密碼交予販賣帳戶集團，對於該集團轉由他人持用恐
    嚇取財之事實，自難認為不知情。被告Ｄ○○既可預見若提
    供帳戶予他人使用，足以供作他人為恐嚇取財犯罪之人頭帳
    戶，竟仍不違背其本意而提供，其應有幫助他人恐嚇取財之
    未必故意。
  (七)綜上論述，被告未○○、被告卯○○之不利己自白與事實相
    符，可以採信，至被告丙○○、辰○○、Ｄ○○所辯及被告
    卯○○就竊盜部分所辯，應屬卸責之詞，尚非能信，事證明
    確，被告等犯行均堪認定。
  (八)扣案之捕鴿網係在彰化縣田中鎮山區扣得，而被告卯○○於
    通訊監察譯文中並未言及附表1編號42、43之賽鴿係在何處
    竊取，參以其發話基地臺位置分別在高雄縣蔦松鄉、雲林縣
    斗南鎮，衡諸常理，被告卯○○當不至於在通話前1日使用
    扣案之捕鴿網在彰化縣田中鎮山區竊鴿，再分別攜往高雄縣
    蔦松鄉、雲林縣斗南鎮，是應認定被告卯○○就附表編號42
    、43竊盜犯行，均非使用扣案之捕鴿網，該捕鴿網應係被告
    未○○單獨實行附表1編號1至41所示常業竊盜、恐嚇取財犯
    行所用，始符實情，附此敘明。其次，扣案之0000000000號
    、0000000000號行動電話均為被告卯○○申辦而為其所有，
    此據其供承在卷（本院卷第70頁），是依附表2所示，供附
    表1編號42恐嚇取財未遂犯行所用之行動電話應包含000000-
    0000號行動電話，但不含0000000000號行動電話，而依附表
    3所示，供附表1編號43恐嚇取財犯行所用之行動電話則應包
    含該2門號，一併敘明。
三核被告未○○所為，係犯刑法第322條常業竊盜罪，與42次刑
  法第346條第1項恐嚇取財罪及1次刑法第346條第3項、第1項恐
  嚇取財未遂罪。被告卯○○所為，係犯2次刑法第320條第1項
  竊盜罪，與1次刑法第346條第1項恐嚇取財罪及1次刑法第346
  條第3項、第1項恐嚇取財未遂罪。被告丙○○所為，係犯1次
  刑法第320條第1項竊盜罪，與1次刑法第346條第3項、第1項恐
  嚇取財未遂罪。被告辰○○所為，係犯1次刑法第320條第1項
  竊盜罪，與1次刑法第346條第1項恐嚇取財罪。被告Ｄ○○所
  為，係犯刑法第30條第1項、第346條第1項幫助恐嚇取財罪。
  被告未○○被訴竊盜部分，公訴意旨漏未斟酌其係以犯竊盜罪
  為常業，而認被告未○○構成刑法第320條第1項之竊盜罪，尚
  有未洽，惟其基本事實同一，本院自應予以審理，並變更起訴
  法條。被告未○○、卯○○、丙○○就附表1編號42竊盜與恐
  嚇取財未遂犯行，被告未○○、卯○○、辰○○就附表1編號
  43竊盜與恐嚇取財犯行，分別有犯意聯絡及行為分擔，皆為共
  同正犯（但被告卯○○、丙○○、辰○○並無恃竊盜維生之常
  業犯意，依「所知輕於所犯，從其所知」法理，被告未○○恃
  竊盜維生之常業犯意並非在被告卯○○、丙○○、辰○○犯意
  聯絡範圍內）。被告未○○先後42次恐嚇取財既遂及1次恐嚇
  取財未遂犯行，時間緊接，方法相同，觸犯基本構成要件相同
  之罪名，顯係基於概括犯意為之，應依刑法第56條連續犯規定
  論以一恐嚇取財罪，並加重其刑；被告卯○○先後2次竊盜犯
  行，及1次恐嚇取財未遂與1次恐嚇取財既遂犯行，均時間緊接
  ，方法相同，竊盜部分觸犯構成要件相同之罪名，恐嚇取財既
  遂、恐嚇取財未遂部分觸犯基本構成要件相同之罪名，顯均係
  基於概括犯意為之，亦皆應依刑法第56條連續犯規定論以一竊
  盜罪與恐嚇取財罪，並分別加重其刑。被告未○○係以犯常業
  竊盜罪為方法，而達其犯恐嚇取財罪之目的，被告卯○○、辰
  ○○係以犯竊盜罪為方法，而達其犯恐嚇取財罪之目的，被告
  丙○○係以犯竊盜罪為方法，而達其犯恐嚇取財未遂罪之目的
  ，上述被告等所犯二罪間有方法與目的之牽連關係，均為牽連
  犯，依刑法第55條規定，被告未○○應從一重之常業竊盜罪論
  處，被告卯○○、辰○○應從一重之恐嚇取財罪論處，被告丙
  ○○應從一重之恐嚇取財未遂罪論處。查被告Ｄ○○曾因施用
  毒品案件，經本院以88年度斗簡字第172號判決處有期徒刑4月
  確定，於88年11月14日執行完畢，此有臺灣高等法院被告全國
  前案紀錄表可按（本院卷第29至30頁），其受有期徒刑之執行
  完畢，5年內再犯有期徒刑以上之罪，為累犯，應依刑法第47
  條規定加重其刑，被告Ｄ○○幫助他人犯罪，應依刑法第30條
  第2項減輕其刑，並與前開加重其刑部分，依刑法第71條第1項
  規定，先加後減。被告丙○○已著手於恐嚇取財犯罪行為之實
  施，而未至取得財物之結果，為未遂犯，應依刑法第26條前段
  減輕其刑。附表1編號22被害人為徐榮和（第3163號偵查卷第
  52至53頁），起訴書誤載為證人丑○○，應予更正。起訴書犯
  罪事實欄業已記載被告未○○、卯○○、丙○○、辰○○自93
  年7月間起至94年2月4日止共同多次竊盜、恐嚇取財之犯罪事
  實，證據並所犯法條欄且引用附表2有關附表1編號42犯罪事實
  之通訊監察譯文，檢察官於本院審理中亦已就附表1編號42犯
  罪事實為事實上及法律上之辯論（本院卷第173頁），應認附
  表1編號42竊盜、恐嚇取財未遂之犯罪事實業經起訴，起訴書
  僅係漏載，附此敘明。被告Ｄ○○前科如上所述，另被告辰○
  ○曾因持有毒品案件，經本院以91年度斗簡字第209號判決處
  拘役50日確定，於91年9月6日易科罰金執行完畢，被告未○○
  、卯○○、丙○○均未曾受罪刑宣告，此有臺灣高等法院被告
  全國前案紀錄表可按（本院卷第5至34頁），爰審酌被告等之
  素行狀況，所犯已造成被害人等財產上之損失，除被告未○○
  坦承全部犯行外，被告卯○○僅坦承附表1編號42、43恐嚇取
  財未遂、既遂犯行，被告丙○○、辰○○、Ｄ○○均不肯坦白
  認錯，猶飾詞辯解，且除被告卯○○已與附表1編號43被害人
  黃○○達成和解賠償損害，有同意書1份可憑（本院卷第177頁
  ），其餘被告均未與被害人等達成和解賠償損害或取得原諒及
  其他一切情狀，分別量處如主文所示之刑，被告Ｄ○○並諭知
  易科罰金折算標準，以資儆懲。被告未○○以犯竊盜罪為常業
  ，顯有犯罪之習慣，為預防再犯，並啟發其內心刻苦耐勞之積
  極面，本院認有於刑之執行前再令入勞動場所強制工作3年之
  必要，爰依竊盜犯贓物犯保安處分條例第3條第1項第1款、第4
  條、第5條第1項前段規定併宣告之。扣案之捕鴿網1件為被告
  未○○所有，且為供其犯附表1編號1至41常業竊盜所用之物，
  應依刑法第38條第1項第2款沒收；扣案之行動電話2具為被告
  卯○○所有，其中0000000000號行動電話兼供附表1編號42、
  43恐嚇取財未遂、既遂犯行所用，0000000000號行動電話則係
  供附表1編號43恐嚇取財既遂犯行所用，亦均應依刑法第38條
  第1項第2款沒收；扣案之上衣1件雖為被告未○○所有，然非
  直接供竊盜、恐嚇取財所用，不符法定沒收要件，自無從宣告
  沒收。
貳、不另諭知無罪部分
一公訴意旨：
  (一)被告卯○○、丙○○、辰○○3人，與被告未○○共同基於
    意圖為自己不法所有之概括犯意聯絡，自93年7月間起迄94
    年2月4日止，共組竊盜、恐嚇取財犯罪集團，由被告未○○
    或被告卯○○在彰化縣田中鎮山區等處竊取他人所有之賽鴿
    ，被告辰○○居中聯繫，再由被告未○○及被告丙○○以賽
    鴿腳環上之電話號碼聯繫恐嚇附表1編號1至41、43賽鴿鴿主
    ，要求鴿主匯款至前開帳戶內，否則將不歸還賽鴿，致被害
    人心生畏懼，乃依指示將附表所示款項匯入，被告未○○即
    前往提款機提領贓款，朋分花用，再由被告辰○○或被告丙
    ○○聯繫被告卯○○，或直接由被告未○○將竊得之鴿子釋
    放。
  (二)被告卯○○就附表1編號1至41所犯，被告丙○○就附表1編
    號1至41、43所犯，及被告辰○○就附表1編號1至42所犯，
    均係構成刑法第320條第1項竊盜罪嫌與刑法第346條第1項恐
    嚇取財罪嫌（被告卯○○就附表1編號42、43之竊盜、恐嚇
    取財犯行，被告丙○○就附表1編號42竊盜、恐嚇取財未遂
    犯行，及被告辰○○就附表1編號43竊盜、恐嚇取財犯行，
    本院已於理由欄壹、有罪部分予以論罪科刑，非屬不另諭知
    無罪範圍）。
二公訴意旨所憑論據：
  (一)被告未○○、卯○○、丙○○、辰○○於警詢、檢察官偵查
    中之供述。
  (二)附表1編號1至41、43所示被害人於警詢、檢察官偵查中之證
    述。
  (三)通訊監察譯文、通訊監察書、匯款單據、被告Ｄ○○及戶名
    「陳明士」帳戶之交易明細、查獲過程及被告未○○提款照
    片、搜索扣押筆錄、扣押物品目錄表、通聯調閱查詢單、門
    號基本資料。
三被告等之辯解：
  (一)沒有參加擄鴿勒贖集團。
  (二)沒有打恐嚇電話。
  (三)沒有提領金錢。
四本院之判斷：
  (一)按犯罪事實應依證據認定之，無證據不得認定犯罪事實；又
    被告或共犯之自白，不得作為有罪判決之唯一證據，仍應調
    查其他必要之證據，以察其是否與事實相符，刑事訴訟法第
    154條第2項、第156條第2項分別定有明文。
  (二)經查：
    1.被告未○○對於自己犯罪部分雖已坦承不諱，然就其餘被
      告共同參與犯罪之情節則前後反覆不一，於警詢中供稱由
      伊竊鴿，再與被告丙○○打電話恐嚇取財，如被告卯○○
      之鴿舍飛入賽鴿，亦由其打電話恐嚇取財（第0000000000
      號警卷第2至3頁），於檢察官聲請羈押、延長羈押在本院
      訊問時改稱是其一人所為，只有一次是被告卯○○通知電
      話供其恐嚇取財，其餘均係自行架網竊鴿再恐嚇取財，又
      改稱賽鴿由被告卯○○交付被告辰○○，再轉交予伊，被
      告丙○○未參與本案（本院94年度聲羈字第95號卷第8頁
      、94年度偵聲字第120號卷第10至11頁），於起訴移審本
      院訊問時供稱是綽號「金毛」之男子「莊上宏」竊取賽鴿
      交其恐嚇取財（本院卷第36頁），再提出書狀供稱本案與
      「莊上宏」無關（本院卷第42頁），復提出書狀供稱賽鴿
      是被告卯○○、辰○○所竊（本院卷第162頁），又於本
      院審理中供稱該書狀沒什麼作用（本院卷第171頁），其
      有關其餘被告是否參與犯罪之情節，所供並非一貫，已難
      逕信，而被告卯○○、丙○○、辰○○亦否認此部分犯行
      ，均難認被告卯○○、丙○○、辰○○曾坦承犯罪，或由
      被告未○○之自白認定被告卯○○為附表1編號1至41犯行
      之共同正犯，與認定被告丙○○為附表1編號1至41、43犯
      行之共同正犯，及認定被告辰○○為附表1編號1至42犯行
      之共同正犯。
    2.附表1編號1至41、43所示被害人於警詢、檢察官偵查中之
      證述，及匯款單據、被告Ｄ○○及戶名「陳明士」帳戶之
      交易明細，固足資證明該等被害人被害過程，然附表1編
      號1至41、43所示被害人均係由被告未○○打電話恐嚇取
      財，編號42係由被告未○○、丙○○打電話恐嚇取財，而
      附表1編號1至41所示被害人均未證述係被告卯○○竊取賽
      鴿並遭其恐嚇取財，附表1編號1至41、43所示被害人均未
      證述係被告丙○○竊取賽鴿並遭其恐嚇取財，附表1編號1
      至42所示被害人均未證述係被告辰○○竊取賽鴿並遭其恐
      嚇取財；其次，卷附通訊監察書及如附表2、3通訊監察譯
      文僅能證明附表1編號42犯行係被告卯○○、丙○○與未
      ○○所為，及證明附表1編號43犯行係被告卯○○、辰○
      ○與未○○所為，況遍查卷附通聯調閱查詢單、門號基本
      資料，亦未見被告卯○○曾以其持用之0000000000號電話
      撥打予附表1編號1至41之被害人，或被告丙○○曾以其持
      用之0000000000號電話撥打予附表1編號1至41、43之被害
      人，及被告辰○○曾以其持用之0000000000號電話撥打予
      附表1編號1至42之被害人；再者，搜索扣押筆錄、扣押物
      品目錄表僅能證明曾在被告卯○○、辰○○住處查獲行動
      電話，及被告未○○曾由警帶同扣得捕鴿網與上衣，尚不
      能僅因被告卯○○曾參與附表1編號42、43犯行，即推測
      其即為附表1編號1至41犯行之共同正犯，或僅因被告丙○
      ○曾參與附表1編號42犯行，即推測其即為附表編號1至41
      、43犯行之共同正犯，或僅因被告辰○○曾參與附表1編
      號43犯行，即推測其即為附表1編號1至42犯行之共同正犯
      。綜上所述，公訴意旨所憑證據尚不足以證明被告卯○○
      、丙○○、辰○○此部分犯罪，本院復查無其他積極證據
      足認被告卯○○曾參與附表1編號1至41犯行，或被告丙○
      ○曾參與附表1編號1至41、43犯行，或被告辰○○曾參與
      附表1編號1至42犯行，惟公訴意旨既認此部分與前開論罪
      科刑部分有連續犯、牽連犯之裁判上一罪關係，爰均不另
      為無罪之諭知。
據上論斷，應依刑事訴訟法第299條第1項前段、第300條，刑法
第28條、第56條、第30條第1項、第2項、第322條、第346條第1
項、第3項、第320條第1項、第55條、第47條、第26條前段、第
41條第1項前段、第38條第1項第2款，罰金罰鍰提高標準條例第1
條前段、第2條，竊盜犯贓物犯保安處分條例第3條第1項第1款、
第4條、第5條第1項前段，判決如主文。
本案經檢察官寅○○到庭執行職務。
中　　華　　民　　國　　94　　年　　10　　月　　14　　日
                  刑事第二庭  審判長法  官  王義閔
                                    法  官  李雅俐
                                    法  官  廖政勝
以上正本證明與原本無異。
如不服本判決，應於判決送達後10日內向本院提出上訴狀 (須附
繕本)。
告訴人或被害人對於判決如有不服具備理由請求檢察官上訴者，
其上訴期間之計算係以檢察官收受判決正本之日期為準。
中　　華　　民　　國　　94　　年　　10　　月　　14　　日
                                    書記官  呂雅惠
附錄本案論罪科刑法條全文：
刑法第320條第1項
意圖為自己或第三人不法之所有，而竊取他人之動產者，為竊盜
罪，處 5 年以下有期徒刑、拘役或 500 元以下罰金。
刑法第322條
以犯竊盜罪為常業者，處 1 年以上 7 年以下有期徒刑。
刑法第346條
意圖為自己或第三人不法之所有，以恐嚇使人將本人或第三人之
物交付者，處6月以上5年以下有期徒刑，得併科1千元以下罰金
。
以前項方法得財產上不法之利益，或使第三人得之者，亦同。
前二項之未遂犯罰之。
附表1
  ┌──┬──────┬───┬────┬──────┬────┬───┬────────┐
  │編號│恐嚇取財時間│被害人│賽鴿數量│  匯款時間  │匯款金額│帳  戶│    卷證頁碼    │
  ├──┼──────┼───┼────┼──────┼────┼───┼────────┤
  │１  │93年7月22日 │Ｉ○○│2隻     │93年7月22日 │4005元  │Ｄ○○│第3137號偵查卷第│
  │    │上午11時許  │      │        │下午1時     │        │      │38至40頁        │
  ├──┼──────┼───┼────┼──────┼────┼───┼────────┤
  │２  │93年7月23日 │己○○│3隻     │93年7月23日 │6003元  │Ｄ○○│第3137號偵查卷第│
  │    │中午12時許  │      │        │中午12時51分│        │      │41至43頁        │
  ├──┼──────┼───┼────┼──────┼────┼───┼────────┤
  │３  │93年7月29日 │Ａ○○│2隻     │93年7月29日 │2601元  │Ｄ○○│第3137號偵查卷第│
  │    │下午3時許   │      │        │下午3時28分 │        │      │44至46頁        │
  ├──┼──────┼───┼────┼──────┼────┼───┼────────┤
  │４  │93年8月2日  │天○○│8隻     │93年8月2日  │22001元 │Ｄ○○│第3137號偵查卷第│
  │　　│上午9時許   │      │        │上午10時29分│        │      │47至49頁        │
  ├──┼──────┼───┼────┼──────┼────┼───┼────────┤
  │５  │93年9月3日  │Ｍ○○│1隻     │93年9月3日  │2005元  │Ｄ○○│第3137號偵查卷第│
  │    │中午12時許  │      │        │下午2時29分 │        │      │50至53頁        │
  ├──┼──────┼───┼────┼──────┼────┼───┼────────┤
  │６  │93年9月8日  │Ｋ○○│2隻     │93年9月8日  │7530元  │Ｄ○○│第3137號偵查卷第│
  │    │上午10時許  │      │        │上午11時16分│        │      │54至56頁        │
  ├──┼──────┼───┼────┼──────┼────┼───┼────────┤
  │７  │93年9月9日  │Ｆ○○│4隻     │93年9月9日  │8000元  │Ｄ○○│第3137號偵查卷第│
  │    │上午11時許  │      │        │下午1時31分 │        │      │57至59頁        │
  ├──┼──────┼───┼────┼──────┼────┼───┼────────┤
  │８  │93年10月6日 │甲○○│5隻     │93年10月7日 │8000元  │Ｄ○○│第3137號偵查卷第│
  │    │下午3時許   │      │        │上午9時25分 │        │      │60至62頁        │
  ├──┼──────┼───┼────┼──────┼────┼───┼────────┤
  │９  │93年11月5日 │Ｈ○○│3隻     │93年11月5日 │5402元  │Ｄ○○│第3320號偵查卷第│
  │    │中午12時許  │      │        │下午2時     │        │      │56至57頁        │
  ├──┼──────┼───┼────┼──────┼────┼───┼────────┤
  │１０│93年11月8日 │地○○│1隻     │93年11月8日 │1803元  │Ｄ○○│第3137號偵查卷第│
  │    │中午12時許  │      │        │下午2時45分 │        │      │63至65頁        │
  ├──┼──────┼───┼────┼──────┼────┼───┼────────┤
  │１１│93年11月15日│Ｒ○○│1隻     │93年11月16日│2003元  │Ｄ○○│第3137號偵查卷第│
  │    │上午10時許  │      │        │上午10時19分│        │      │72至74頁        │
  ├──┼──────┼───┼────┼──────┼────┼───┼────────┤
  │１２│93年11月15日│宇○○│1隻     │93年11月15日│2004元  │Ｄ○○│第3137號偵查卷第│
  │    │上午11時許  │      │        │上午11時33分│        │      │66至68頁        │
  ├──┼──────┼───┼────┼──────┼────┼───┼────────┤
  │１３│93年11月15日│酉○○│2隻     │93年11月15日│5000元  │Ｄ○○│第3163號偵查卷第│
  │    │上午11時許  │      │        │上午11時43分│        │      │46至48頁        │
  ├──┼──────┼───┼────┼──────┼────┼───┼────────┤
  │１４│93年11月16日│玄○○│2隻     │93年11月16日│4000元  │Ｄ○○│第3137號偵查卷第│
  │    │中午12時許  │      │        │下午2時30分 │        │      │69至71頁        │
  ├──┼──────┼───┼────┼──────┼────┼───┼────────┤
  │１５│93年11月17日│辛○○│1隻     │93年11月17日│3000元  │Ｄ○○│第3137號偵查卷第│
  │    │上午8時許   │      │        │上午9時9分  │        │      │75至77頁        │
  ├──┼──────┼───┼────┼──────┼────┼───┼────────┤
  │１６│93年11月17日│Ｐ○○│1隻     │93年11月17日│2504元  │Ｄ○○│第3137號偵查卷第│
  │    │上午9時許   │      │        │上午11時3分 │        │      │78至81頁        │
  ├──┼──────┼───┼────┼──────┼────┼───┼────────┤
  │１７│93年11月22日│黃隆卿│1隻     │93年11月22日│2003元  │Ｄ○○│第3137號偵查卷第│
  │    │上午11時許  │      │        │中午12時14分│        │      │82至85頁        │
  ├──┼──────┼───┼────┼──────┼────┼───┼────────┤
  │１８│93年11月23日│戌○○│4隻     │93年11月23日│8501元  │Ｄ○○│第3137號偵查卷第│
  │    │中午12時59分│      │        │下午1時31分 │        │      │140至142頁、第09│
  │    │            │      │        │            │        │      │000000000號警卷 │
  │    │            │      │        │            │        │      │第50頁、第094000│
  │    │            │      │        │            │        │      │19046號警卷第13 │
  │    │            │      │        │            │        │      │至17頁          │
  ├──┼──────┼───┼────┼──────┼────┼───┼────────┤
  │１９│93年11月26日│Ｅ○○│1隻     │93年11月26日│1600元  │Ｄ○○│第3320號偵查卷第│
  │    │中午12時許  │      │        │下午2時     │        │      │58至63頁        │
  ├──┼──────┼───┼────┼──────┼────┼───┼────────┤
  │２０│93年11月29日│亥○○│15隻    │93年11月29日│13000元 │Ｄ○○│第3137號偵查卷第│
  │    │            │      │        │上午11時34分│        │      │86至88頁        │
  ├──┼──────┼───┼────┼──────┼────┼───┼────────┤
  │２１│93年12月24日│Ｃ○○│1隻     │93年12月24日│1701元  │Ｄ○○│第3163號偵查卷第│
  │    │上午10時許  │      │        │上午11時20分│        │      │49至51頁        │
  ├──┼──────┼───┼────┼──────┼────┼───┼────────┤
  │２２│93年12月27日│徐榮和│3隻     │93年12月27日│5401元  │陳明士│第3163號偵查卷第│
  │    │            │      │        │            │        │      │52至54頁        │
  ├──┼──────┼───┼────┼──────┼────┼───┼────────┤
  │２３│93年12月27日│巳○○│2隻     │93年12月27日│2002元  │陳明士│第3163號偵查卷第│
  │    │            │      │        │            │        │      │58至62頁        │
  ├──┼──────┼───┼────┼──────┼────┼───┼────────┤
  │２４│93年12月27日│戊○○│1隻     │93年12月27日│3604元  │陳明士│第3137號偵查卷第│
  │    │上午9時許   │      │        │上午10時16分│        │      │89至92頁        │
  ├──┼──────┼───┼────┼──────┼────┼───┼────────┤
  │２５│93年12月27日│庚○○│6隻     │93年12月27日│第一次  │陳明士│第3137號偵查卷第│
  │    │上午11時許  │      │        │中午12時3分 │9005元  │      │93至96頁        │
  │    │            │      │        │中午12時9分 │第二次  │      │                │
  │    │            │      │        │            │1803元  │      │                │
  ├──┼──────┼───┼────┼──────┼────┼───┼────────┤
  │２６│93年12月27日│Ｎ○○│3隻     │93年12月27日│5403元  │陳明士│第3163號偵查卷第│
  │    │中午12時許  │      │        │下午2時16分 │        │      │55至57頁        │
  ├──┼──────┼───┼────┼──────┼────┼───┼────────┤
  │２７│93年12月28日│申○○│1隻     │93年12月28日│1802元  │陳明士│第3320號偵查卷第│
  │    │上午10時許  │      │        │下午1時2分  │        │      │35至37頁        │
  ├──┼──────┼───┼────┼──────┼────┼───┼────────┤
  │２８│93年12月28日│Ｊ○○│2隻     │93年12月28日│第一次  │陳明士│第3163號偵查卷第│
  │    │中午12時許  │      │        │下午1時     │1802元  │      │67至72頁        │
  │    │            │      │        │            │第二次  │      │                │
  │    │            │      │        │            │2001元  │      │                │
  ├──┼──────┼───┼────┼──────┼────┼───┼────────┤
  │２９│93年12月30日│子○○│1隻     │93年12月30日│1801元  │陳明士│第3163號偵查卷第│
  │    │            │      │        │            │        │      │73至76頁        │
  ├──┼──────┼───┼────┼──────┼────┼───┼────────┤
  │３０│93年12月30日│Ｑ○○│1隻     │93年12月30日│1702元  │陳明士│第3163號偵查卷第│
  │    │中午12時許  │      │        │下午2時32分 │        │      │77至79頁        │
  ├──┼──────┼───┼────┼──────┼────┼───┼────────┤
  │３１│93年12月31日│宙○○│1隻     │93年12月31日│2200元  │陳明士│第3320號偵查卷第│
  │    │中午12時許  │      │        │中午12時30分│        │      │38至40頁        │
  ├──┼──────┼───┼────┼──────┼────┼───┼────────┤
  │３２│94年1月3日  │壬○○│1隻     │94年1月3日  │3000元  │陳明士│第3137號偵查卷第│
  │    │上午9時許   │      │        │上午10時3分 │        │      │97至100頁       │
  │    │            │      │        │            │        │      │                │
  ├──┼──────┼───┼────┼──────┼────┼───┼────────┤
  │３３│94年1月3日  │Ｂ○○│1隻     │94年1月3日  │2002元  │陳明士│第3320號偵查卷第│
  │    │中午12時許  │      │        │            │        │      │41至44頁        │
  ├──┼──────┼───┼────┼──────┼────┼───┼────────┤
  │３４│94年1月5日  │巳○○│2隻     │94年1月5日  │2003元  │陳明士│第3163號偵查卷第│
  │    │            │      │        │            │        │      │58至62頁        │
  ├──┼──────┼───┼────┼──────┼────┼───┼────────┤
  │３５│94年1月5日  │Ｏ○○│2隻     │94年1月5日  │4001元  │陳明士│第3320號偵查卷第│
  │    │上午11時許  │      │        │下午1時48分 │        │      │45至48頁        │
  ├──┼──────┼───┼────┼──────┼────┼───┼────────┤
  │３６│94年1月5日  │乙○○│2隻     │94年1月5日  │4002元  │陳明士│第3163號偵查卷第│
  │    │中午12時許  │      │        │下午1時     │        │      │63至66頁        │
  ├──┼──────┼───┼────┼──────┼────┼───┼────────┤
  │３７│94年1月7日  │丁○○│1隻     │94年1月7日  │2004元  │陳明士│第3163號偵查卷第│
  │    │上午9時許   │      │        │上午9時59分 │        │      │80至82頁        │
  ├──┼──────┼───┼────┼──────┼────┼───┼────────┤
  │３８│94年1月7日  │Ｌ○○│3隻     │94年1月7日  │5503元  │陳明士│第3137號偵查卷第│
  │    │上午11時許  │      │        │下午2時49分 │        │      │101至107頁      │
  ├──┼──────┼───┼────┼──────┼────┼───┼────────┤
  │３９│94年1月10日 │癸○○│1隻     │94年1月10日 │2001元  │陳明士│第3163號偵查卷第│
  │    │中午12時許  │      │        │中午12時30分│        │      │83至85頁        │
  ├──┼──────┼───┼────┼──────┼────┼───┼────────┤
  │４０│94年1月11日 │午○○│1隻     │94年1月11日 │2006元  │陳明士│第3320號偵查卷第│
  │    │下午1時許   │      │        │下午2時     │        │      │49至52頁        │
  ├──┼──────┼───┼────┼──────┼────┼───┼────────┤
  │４１│94年1月24日 │Ｇ○  │1隻     │94年1月24日 │2002元  │陳明士│第3320號偵查卷第│
  │    │下午1時許   │      │        │            │        │      │53至55頁        │
  ├──┼──────┼───┼────┼──────┼────┼───┼────────┤
  │４２│94年1月27日 │陳榮財│1隻     │未匯款      │1305元（│未匯款│第00000000000號 │
  │    │晚上8時37分 │      │        │            │未匯款）│      │警卷第31至32頁  │
  │    │許          │      │        │            │        │      │                │
  ├──┼──────┼───┼────┼──────┼────┼───┼────────┤
  │４３│94年2月4日  │黃○○│1隻     │94年2月4日  │3001元  │陳明士│第3163號偵查卷第│
  │    │下午1時許   │      │        │            │        │      │86至89頁        │
  └──┴──────┴───┴────┴──────┴────┴───┴────────┘
附表2
┌────────────────────────────────────────┐
│監察電話：0000000000號、0000000000號                                            │
├─────┬──┬─────┬─────┬─────────────┬─────┤
│ 監察號碼 │發話│非監察號碼│ 通話開始 │         通話內容         │基地臺位置│
│          │方向│          │ 時    間 │                          │          │
├─────┼──┼─────┼─────┼─────────────┼─────┤
│被告卯○○│ → │被告丙○○│94年1月26 │卯○○：在睡覺嗎？        │高雄縣蔦松│
│0000000000│    │0000000000│日晚上10時│丙○○：沒有啦。          │鄉○○路27│
│          │    │          │19分18秒  │卯○○：你最近怎樣？如果不│之76號15樓│
│          │    │          │          │        好過，你可以先去捉│          │
│          │    │          │          │        ，我報一隻給你，我│          │
│          │    │          │          │        昨天捉到的，你用筆│          │
│          │    │          │          │        寫一下。          │          │
│          │    │          │          │丙○○：好，東西好的嗎？  │          │
│          │    │          │          │卯○○：好的，在我的鴿舍裡│          │
│          │    │          │          │        面，來，000000000 │          │
│          │    │          │          │        ，還有一支8313，前│          │
│          │    │          │          │        面都一樣，後面是13│          │
│          │    │          │          │        。                │          │
│          │    │          │          │丙○○：000000000。       │          │
│          │    │          │          │卯○○：他留有二支電話號碼│          │
│          │    │          │          │        ，腳環號碼1490，上│          │
│          │    │          │          │        面留有「忠」字。  │          │
│          │    │          │          │丙○○：如果可以，明天用好│          │
│          │    │          │          │        ，再叫你幫忙放    │          │
│          │    │          │          │卯○○：我知道，現在關在鴿│          │
│          │    │          │          │        舍裡面。          │          │
├─────┼──┼─────┼─────┼─────────────┼─────┤
│被告未○○│ → │被害人陳榮│94年1月27 │未○○：跟你通知一隻鴿子，│彰化縣二水│
│被告丙○○│    │財        │日晚上8時 │        你拿筆來記一下。  │鄉○○路5 │
│0000000000│    │000000000 │37分47秒  │陳榮財：等一下，你是哪裡的│段521號4樓│
│          │    │          │          │        ？                │          │
│          │    │          │          │未○○：我這裡是嘉義。    │          │
│          │    │          │          │陳榮財：我那一隻幾號？    │          │
│          │    │          │          │未○○：1490。            │          │
│          │    │          │          │陳榮財：幾時進鴿舍的？    │          │
│          │    │          │          │未○○：是中網的。        │          │
│          │    │          │          │陳榮財：你嘉義哪裡？      │          │
│          │    │          │          │未○○：嘉義民雄。        │          │
│          │    │          │          │陳榮財：我明天過來拿。    │          │
│          │    │          │          │未○○：不用啦？不用啦？你│          │
│          │    │          │          │        拿筆來記一下，一隻│          │
│          │    │          │          │        2500元            │          │
│          │    │          │          │陳榮財：是進你們鴿舍嗎？  │          │
│          │    │          │          │未○○：中網的啦！你鴿子很│          │
│          │    │          │          │        勇，很漂亮，2505元│          │
│          │    │          │          │        啦。              │          │
│          │    │          │          │陳榮財：這樣不用了，你留下│          │
│          │    │          │          │        來養好了。        │          │
│          │    │          │          │未○○：為什麼？          │          │
│          │    │          │          │陳榮財：那隻腳環1000元而已│          │
│          │    │          │          │        ，要2500元我不要了│          │
│          │    │          │          │        。                │          │
│          │    │          │          │未○○：2500元太貴了？你等│          │
│          │    │          │          │        一下我叫股東跟你說│          │
│          │    │          │          │        。                │          │
│          │    │          │          │陳榮財：不用了啦！你留下來│          │
│          │    │          │          │        養，如果1000元就可│          │
│          │    │          │          │        以。              │          │
│          │    │          │          │未○○：1000元沒有行情。  │          │
│          │    │          │          │陳榮財：不然你留下來養。  │          │
│          │    │          │          │未○○：你等一下。        │          │
│          │    │          │          │丙○○：不要這樣啦，2000元│          │
│          │    │          │          │        好不好？          │          │
│          │    │          │          │陳榮財：你留下來養啦！這隻│          │
│          │    │          │          │        是朋友的，他不要贖│          │
│          │    │          │          │        回啦。            │          │
│          │    │          │          │丙○○：不然1505元好不好。│          │
│          │    │          │          │陳榮財：不要啦！你留下來養│          │
│          │    │          │          │        ，拜託。          │          │
│          │    │          │          │丙○○：1000元，人家進來就│          │
│          │    │          │          │        1000元了。        │          │
│          │    │          │          │陳榮財：不然你說聯絡不到人│          │
│          │    │          │          │        就可以了。        │          │
│          │    │          │          │丙○○：人家接進來就接1300│          │
│          │    │          │          │        元，要賠錢啦！不然│          │
│          │    │          │          │        匯1305元，賠錢的生│          │
│          │    │          │          │        意沒人做啦！      │          │
│          │    │          │          │陳榮財：你先放鴿子，我才匯│          │
│          │    │          │          │        款喔！沒放我不要匯│          │
│          │    │          │          │        。                │          │
│          │    │          │          │丙○○：先放才要匯是不是。│          │
│          │    │          │          │陳榮財：我看到鴿子我就匯，│          │
│          │    │          │          │        不然我不要匯。    │          │
│          │    │          │          │未○○：沒關係，我明天幫你│          │
│          │    │          │          │        放回，你鴿子自己會│          │
│          │    │          │          │        回去嗎？拿筆來，你│          │
│          │    │          │          │        匯1305元，帳號戶名│          │
│          │    │          │          │        陳明士、臺新銀行天│          │
│          │    │          │          │        母分行、0000000000│          │
│          │    │          │          │        4900。            │          │
│          │    │          │          │陳榮財：帳號戶名陳明士、台│          │
│          │    │          │          │        新銀行天母分行，01│          │
│          │    │          │          │        000000000000。    │          │
│          │    │          │          │未○○：正確。            │          │
├─────┼──┼─────┼─────┼─────────────┼─────┤
│被告卯○○│ ← │被告丙○○│94年1月27 │丙○○：你明天先幫他放，先│雲林縣斗南│
│0000000000│    │0000000000│日晚上午8 │        放才要匯款，電話打│鎮○○路51│
│          │    │          │時53分50秒│        了300元。         │之2號頂樓 │
│          │    │          │          │卯○○：好啊，不知道會不會│          │
│          │    │          │          │        回去？            │          │
│          │    │          │          │丙○○：會回去才要匯，你明│          │
│          │    │          │          │        天早上幫他放，記住│          │
│          │    │          │          │        。                │          │
│          │    │          │          │卯○○：好。              │          │
└─────┴──┴─────┴─────┴─────────────┴─────┘
附表3
┌──────────────────────────────────┬─────┐
│監察電話：0000000000號、0000000000號                                │          │
├─────┬──┬─────┬─────┬─────────────┼─────┤
│ 監察號碼 │發話│非監察號碼│通話開始  │         通話內容         │基地臺位置│
│          │方向│          │          │                          │          │
├─────┼──┼─────┼─────┼─────────────┼─────┤
│被告卯○○│ → │被告辰○○│94年2月4日│卯○○：你有在庄內嗎？    │雲林縣斗南│
│0000000000│    │0000000000│中午12時36│辰○○：有。              │鎮○○路51│
│          │    │          │分26秒    │卯○○：你拿筆和紙過來。  │之2號     │
│          │    │          │          │辰○○：好。              │          │
│          │    │          │          │卯○○：0000000000，再來，│          │
│          │    │          │          │        000000000，你找大 │          │
│          │    │          │          │        頭，叫他馬上處理，│          │
│          │    │          │          │        昨天的，叫他馬上處│          │
│          │    │          │          │        理。              │          │
│          │    │          │          │辰○○：好。              │          │
├─────┼──┼─────┼─────┼─────────────┼─────┤
│被告未○○│ → │被害人黃福│94年2月4日│未○○：跟你通知一隻009。 │彰化縣二水│
│0000000000│    │來        │下午1時6分│黃○○：多少？            │鄉○○路5 │
│          │    │0000000000│14秒      │未○○：你那裡是哪裡？    │段521號4樓│
│          │    │          │          │黃○○：我這裡是朴子。    │          │
│          │    │          │          │未○○：我這是民雄，3000，│          │
│          │    │          │          │        不然匯3001我才知道│          │
│          │    │          │          │        是你匯的，帳號0171│          │
│          │    │          │          │        00000000000，戶名 │          │
│          │    │          │          │        陳明士，臺新銀行天│          │
│          │    │          │          │        母分行。你馬上去匯│          │
│          │    │          │          │        ，我馬上幫你放。  │          │
│          │    │          │          │黃○○：好。              │          │
├─────┼──┼─────┼─────┼─────────────┼─────┤
│被告卯○○│ ← │被告辰○○│94年2月4日│辰○○：你一個小時後再放，│雲林縣斗南│
│0000000000│    │0000000000│下午1時25 │        他要去匯了。      │鎮○○街20│
│          │    │          │分11秒    │卯○○：好。              │號        │
└─────┴──┴─────┴─────┴─────────────┴─────┘
